【裁判字號】    98,易,348
【裁判日期】    980910
【裁判案由】    竊盜
【裁判全文】
臺灣基隆地方法院刑事判決               98年度易字第348號
公  訴  人  臺灣基隆地方法院檢察署檢察官
被      告  乙○○
上列被告因竊盜案件，經檢察官提起公訴（98年度偵字第2463號
），本院判決如下：
    主  文
乙○○竊盜，累犯，處有期徒刑肆月，如易科罰金以新台幣壹仟
元折算壹日，扣案之機車鑰匙壹把（編號1）沒收。
    事  實
一、乙○○前於94年間，因竊盜案件，經本院於民國94年10月3
    日，以94年度易字第320號判決有期徒刑4 月確定，95年2月
    9 日執行完畢。詎猶不知悔改，竟基於為自己不法所有之意
    圖，於98年5月27日晚上6時51分許，在基隆市信義區○○○
    路2之15號1樓騎樓，使用自備之鑰匙強行插入甲○○（原名
    郭秀琴）所有車號POD─673號重型機車鑰匙孔，將鑰匙孔破
    壞（毀損部分，甲○○不提出告訴）後以竊取之，得手後，
    將該車騎乘離開上址，嗣同日晚上7 時34分左右，乙○○騎
    乘上開機車行經基隆市○○街222 號附近時，適甲○○由友
    人駕車搭載經過發現，甲○○先請友人搭載其返回上址騎樓
    等待，約同日晚上7 時42分許乙○○騎乘上開機車返回上址
    停放時，遭甲○○當場上前質問並報警處理，經警扣得乙○
    ○所有鑰匙7把，始知上情。
二、案經基隆市警察局第二分局報請臺灣基隆地方法院檢察署檢
    察官偵查起訴。
    理  由
壹、程序部分：
一、按最重本刑為3 年以下有期徒刑、拘役或專科罰金之罪，以
    及刑法第320 條、第321 條之竊盜罪，經第二審判決者，不
    得上訴於第三審法院，刑事訴訟法第376 條第1 款、第2 款
    定有明文。又除簡式審判程序、簡易程序及第376 條第1 款
    、第2款所列之罪之案件外，第一審應行合議審判，96年3月
    21日總統公布、同年月23日施行之刑事訴訟法第284條之1亦
    有明文。茲查本案被告乙○○係犯刑法第320條第1項之普通
    竊盜罪，依上開規定得行獨任審判，合先敘明。
二、又被告以外之人於審判外之言詞或書面陳述，除法律有規定
    者外，不得作為證據，刑事訴訟法第159 條第1 項固有明文
    。惟被告以外之人於審判外之陳述，經當事人於審判程序同
    意作為證據，法院審酌該言詞陳述或書面陳述作成時之情況
    ，認為適當者，亦得為證據；當事人、代理人或辯護人於法
    院調查證據時，知有上開刑事訴訟法第159 條第1 項不得為
    證據之情形，而未於言詞辯論終結前聲明異議者，視為有前
    項之同意，刑事訴訟法第159 條之5 亦有明文。本案起訴書
    所列舉之各項證據，經本院於審判程序提示予被告，並告以
    內容要旨，被告表示無意見，且未聲明異議，本院審酌相關
    言詞陳述或書面陳述作成時之情況，認為適當，依前揭法條
    意旨，均得援為本案證據。
貳、實體部分：
一、訊據被告乙○○固對於上開時、地以自備之鑰匙將甲○○所
    有車號POD─673號重型機車騎走之事實不爭執，惟矢口否認
    有上開竊盜犯行，辯稱：可能是騎錯機車云云。然查，被告
    上揭竊盜犯行，業據證人甲○○於警詢及偵查中證述明確，
    並有基隆市○○街口監視錄影光及畫面列印、基隆市○○○
    路、東光路監視錄影光碟及畫面列印、扣案鑰匙相片、贓物
    認領保管單、警員李忠諭職務報告（含刑案現場繪測圖、現
    場相片5張、監視器影像翻拍相片8張）各1 份、案發當天被
    告於派出所外與上開車輛所拍攝之相片4 張在卷可稽，復有
    扣案之機車鑰匙1把（編號1）可資佐證，且被告於警詢及偵
    查時均供稱：未騎乘本件失竊機車云云，但於本院審理時則
    改供稱：有騎乘該部機車，但可能是騎錯云云，其前後供詞
    非但不一，且被告於本院審理時自承：自備之機車鑰匙插不
    進去失竊機車的鑰匙孔云云（詳本院98年8 月27日審判筆錄
    ），再參酌失竊機車鑰匙孔有遭破壞之情形（詳偵查卷第51
    頁），堪信被告是破壞機車鑰匙孔後，強行將機車騎走之事
    實甚明，其所辯騎錯車，顯係事後飾卸之詞，不足採信。是
    本案事證明確，被告犯行堪以認定。
二、論罪科刑部分：
  (一)核被告所為，係犯刑法第320條第1項之竊盜罪。
  (二)被告有事實欄所載之前案紀錄暨科刑執行情形，有其之臺灣
    高等法院被告前案紀錄表在卷可稽，其於受有期徒刑之執行
    完畢後，5 年內故意再犯有期徒刑以上之本罪，為累犯，應
    依刑法第47條第1項之規定加重其刑。
  (三)本院審酌被告不思憑藉己力循合法管道獲取財物，其所為侵
    害他人財產權益，且危害社會秩序，暨其犯後矢口否認，不
    知悔改等一情狀，量處如主文所示之刑，並諭知易科罰金之
    折算標準，以資懲儆。至公訴人雖請求量處被告有期徒刑6
    月，惟本院認以量處如主文所示之刑為適當，公訴人之求刑
    ，核屬過重，附此敘明。
  (四)扣案之鑰匙1把（編號1），為被告所有供本件犯罪所用之物
    ，應依刑法第38條第1項第2 款宣告沒收。至於扣案之其餘6
    把鑰匙與本件犯罪無關，不予宣告沒收。
據上論斷，應依刑事訴訟法第284條之1、第299條第1項前段，刑
法第320條第1 項、第47條第1項、第41條第1項前段、第38條第1
項第2款，刑法施行法第1條之1，判決如主文。
本案經檢察官林秋田到庭執行職務。
中    華    民    國    98    年    9    月    10    日
                  刑事第四庭法    官  齊潔
以上正本證明與原本無異。
如不服本判決應於收受送達後10日內向本院提出上訴書狀，並應
敘述具體理由；其未敘述上訴理由者，應於上訴期間屆滿後20日
內向本院補提理由書（均須按他造當事人之人數附繕本）「切勿
逕送上級法院」。
中    華    民    國    98    年    9     月    10    日
                            書 記 官  王月娥
附錄論罪法條
刑法第320條第1項
意圖為自己或第三人不法之所有，而竊取他人之動產者，為竊盜
罪，處5年以下有期徒刑、拘役或5百元以下罰金。


司法院資訊處製作；財團法人民間司法改革基金會備份。
